【裁判字號】    97,訴,2177
【裁判日期】    970613
【裁判案由】    搶奪
【裁判全文】
臺灣板橋地方法院刑事判決              97年度訴字第2177號
公  訴  人  臺灣板橋地方法院檢察署檢察官
被      告  乙○○
                    （羈押於臺灣臺北看守所）
上列被告因搶奪案件，經檢察官提起公訴（九十七度偵字第一二
０三八號），因被告於本院準備程序中為有罪之陳述，經本院合
議庭裁定以簡式審判程序審理，判決如下：
    主  文
乙○○意圖為自己不法之所有，而搶奪他人之動產，累犯，處有
期徒刑拾月。
    事  實
一、乙○○於民國九十年二月十四日、同年五月十一日，因違犯
    毒品危害防制條例及偽造文書等案件，經本院及台灣高等法
    院，先後以八十九年度易字第四五一三號、九十年上訴字第
    六六０號判決判處有期徒刑五月及六月確定，經臺灣高等法
    院於九十年八月十日以九十年度聲字第二一八三號裁定定應
    執行有期徒刑十月，於九十一年四月二十八日因縮刑期滿執
    行完畢。復於九十二年間因犯竊盜罪，經本院以九十二年度
    簡字第三七八七號判處有期徒刑五月確定，於九十三年九月
    六日縮刑期滿執行完畢。另於九十三年間因違反毒品危害防
    制條例案件，經本院以九十三年度訴字第七七三號判處有期
    徒刑十月，經上訴後，由臺灣高等法院於九十三年十二月六
    日以九十三年上訴字笫二０二八號駁回上訴確定；復於九十
    三年間因犯搶奪罪，經本院以九十三年度訴字第一一三五號
    判處有期徒刑十月，經上訴後，由臺灣高等法院於九十四年
    一月三日以九十三年上訴字笫二九七二號駁回上訴確定；竊
    盜罪與違反毒品危害防制條例案件定應執行刑為有期徒刑一
    年七月；再於九十五年間因犯搶奪罪，經臺灣臺北地方法院
    以九十五年度訴字第一七五五號判處有期徒刑一年、八月、
    八月，應執行有期徒刑二年二月，經上訴後，由臺灣高等法
    院於九十六年四月十三日以九十六年上訴字笫八三七號駁回
    上訴確定，嗣分別經減刑為有期徒刑一年、八月、八月，應
    執行有期徒刑一年四月又十五日，於九十七年三月一日因縮
    刑期滿執行完畢。
二、詎乙○○猶不知悔改，意圖為自己不法之所有，於九十七年
    四月十二日下午一時五十分許，見甲○○左手提皮包行經臺
    北縣板橋市○○路○段一二六號前，有機可乘，即騎乘其母
    親所有之車號LK八─一六八號之重型機車靠近甲○○，乘甲
    ○○不備之際，以左手猝然使用不法腕力，使甲○○不及抗
    拒，而強加奪取甲○○所有之手提包一個（內有信用卡三枚
    、健保卡一枚、身分證一枚、悠遊卡一枚、駕照一枚、現金
    新臺幣（下同）六千元、鑰匙四串、門禁卡四張、廠牌為PA
    NASONIC之行動電話一支、耕莘醫院預約單一張、驗血檢驗
    單一張），得手後即騎乘機車逃離現場。嗣乙○○於案發後
    ，在有偵查權限之機關及公務員發覺其犯罪前，即前往臺北
    縣政府警察局海山分局江翠派出所自承犯罪而查獲上情。
三、案經被害人甲○○訴由臺北縣政府警察局海山分局報請臺灣
    板橋地方法院檢察署檢察官偵查起訴，本院於準備程序進行
    中，被告就被訴事實為有罪之陳述，經告知被告簡式審判程
    序之旨，並聽取當事人之意見後，裁定進行簡式審判程序。
    理  由
一、上開犯罪事實業據被告乙○○於警詢、偵訊及本院審理時坦
    承不諱，核與被害人甲○○就遭搶奪及取回贓物經過情形指
    訴情節相符，並有被告搶奪被害人過程之監視器翻拍照片四
    張、帶同警員前往起獲告訴人財物之照片六張及贓物認領保
    管單在卷可資佐證，事證明確，被告犯行堪以認定。
二、核被告意圖為自己不法之所有，搶奪他人之動產，所為係犯
    刑法第三百二十五條第一項之搶奪罪。查被告有事實欄所示
    犯罪科刑及刑之執行情形，有臺灣高等法院被告全國前案紀
    錄表附卷可考，其於有期徒刑執行完畢後五年再犯本件有期
    徒刑以上刑之罪，為累犯，應依法加重其刑。又被告在有偵
    查權限之機關及公務員發覺其犯罪前，即前往台北縣政府警
    察局海山分局江翠派出所自承犯罪，而願接受裁判，業經記
    載於台北縣政府警察局海山分局江翠派出所調查筆錄（見偵
    查卷第八、九頁），被告係對於未發覺之罪自首而受裁判，
    依刑法第六十二條前段之規定，減輕其刑，並依法先加後減
    之。爰審酌被告犯後坦承犯行、非無悔意，但飲爰審酌被告
    年輕力壯、竟因缺錢花用即騎乘機車搶奪他人財物之犯罪動
    機、目的、手段、搶奪財物之性質與對被害人財產法益所生
    損害、犯罪後尚能坦承犯行之態度等一切情狀，量處如主文
    所示之刑，以資懲儆。
據上論斷，應依刑事訴訟法第二百九十九條第一項前段、第二百
七十三條之一第一項、第二百七十三條之二，刑法第三百二十五
條第一項、第四十七條第一項，判決如主文。
本案經檢察官林俊峰到庭執行職務。
中    華    民    國    97    年    6     月    13    日
                  刑事第八庭法  官  潘  翠  雪
上列正本證明與原本無異。
如不服本判決，應於送達後十日內敘明上訴理由，向本院提出上
訴狀
                            書記官  江  文  彬
中    華    民    國    97    年    6     月    13    日
附錄本案論罪科刑法條全文：
中華民國刑法第325條
（普通搶奪罪）
意圖為自己或第三人不法之所有，而搶奪他人之動產者，處6月
以上5年以下有期徒刑。
因而致人於死者，處無期徒刑或7年以上有期徒刑，致重傷者，
處3年以上10年以下有期徒刑。
第 1 項之未遂犯罰之。


司法院資訊處製作；財團法人民間司法改革基金會備份。
